【裁判字號】    96,交簡上,352
【裁判日期】    970222
【裁判案由】    公共危險
【裁判全文】
臺灣高雄地方法院刑事判決           96年度交簡上字第352號
上  訴  人
即  被  告  甲○○
上列上訴人因公共危險案件，不服本院交通法庭民國96年11日12
日96年度交簡字第4011號第一審簡易判決（聲請簡易判決處刑書
案號：臺灣高雄地方法院檢察署96年度偵字第28819 號），提起
上訴，本院管轄之第二審合議庭判決如下：
    主  文
原判決撤銷。
甲○○犯不能安全駕駛動力交通工具罪，處拘役肆拾伍日，如易
科罰金，以新臺幣貳仟元折算壹日。
    事  實
一、甲○○明知服用酒類後，反應力及注意力均會降低，不能安
    全駕駛動力交通工具，仍於民國96年9 月27日7 時許，在高
    雄市○○路7 號中正飯店飲酒，並於同日10時許從該處出發
    ，駕駛車牌號碼OTZ-707 號重型機車，於同日12時31分許經
    高雄市○○路與大勇路交岔路口，因臉部泛紅，為警攔檢時
    查獲，並測得其呼氣酒精濃度為每公升達0.87毫克，已達不
    能安全駕駛之程度。
二、案經高雄市政府警察局鹽埕分局報請臺灣高雄地方法院檢察
    署檢察官偵查起訴。
    理  由
一、按被告以外之人於審判外之言詞或書面陳述，除法律有規定
    者外，不得作為證據，刑事訴訟法第159 條第1 項定有明文
    。又被告以外之人於審判外之陳述，雖不符前4 條之規定，
    而經當事人於審判程序同意作為證據，法院審酌該言詞陳述
    或書面陳述作成時之情況，認為適當者，亦得為證據，刑事
    訴訟法第159 條之5 第1 項亦定有明文。本件關於卷附之酒
    精濃度測試表、刑法第185 條之3 案件測試觀察紀錄表、高
    雄市政府警察局高市警交字第B00000000 號舉發違反道路交
    通管理事件通知單影本、高雄醫學大學附設中和紀念醫院96
    年9 月28日診字第960928179 號診斷證明書影本各1 份等被
    告以外之人於審判外之言詞或書面陳述，檢察官及被告於審
    判程序中均未曾聲明異議，並同意將之作為證據，本院復審
    酌該等言詞或書面陳述作成時之情況均屬正常，且與本案相
    關之待證事實具有關連性，認作為證據應屬適當，依前開之
    規定，認上開陳述均具有證據能力，合先敘明。
二、訊據被告甲○○對於上開犯罪事實坦承不諱，並有酒精濃度
    測試表、刑法第185 條之3 案件測試觀察紀錄表、高雄市政
    府警察局高市警交字第B00000000 號舉發違反道路交通管理
    事件通知單影本、高雄醫學大學附設中和紀念醫院96年9 月
    28 日 診字第960928179 號診斷證明書影本各1 份附卷足稽
    ，足徵被告前開自白，核與事實相符，堪可採為論罪科刑之
    依據。故本案事證明確，被告犯行，已堪認定。
三、查被告行為後，刑法第185 條之3 業已於97年1 月2 日修正
    公佈，修正後同法第185 條之3 規定之法定本刑為「一年以
    下有期徒刑、拘役或科或併科十五萬元以下罰金。」，與修
    正前之規定為「處一年以下有期徒刑、拘役或三萬元以下罰
    金。」兩相比較，依刑法第2 條第1 項但書之規定，以修正
    前即被告行為時之規定有利於被告，應適用行為時之法律即
    修正前刑法第185 條之3 規定處罰。核被告所為，係犯修正
    前刑法第185 條之3 之不能安全駕駛動力交通工具罪。原審
    以被告罪證明確，對被告科處有期徒刑3 月，並諭知易科罰
    金之折算標準，固非無見。惟上訴意旨指：被告前犯傷害致
    死案件，於93年10月18日假釋出獄（期滿日：96年10月29日
    ）後，多年來均奉公守法未再犯罪，詎於假釋即將期滿前，
    因值中秋佳節訪友歡聚，經友人勸酒，一時失慮，再犯本件
    之罪，爰因被告之母蔡李茶花年老體衰（係19年5 月31日生
    ），且患有乳癌，目前與被告同住，金錢與生活上均賴被告
    撫養照顧，若被告因本件犯行被處徒刑，致遭撤銷假釋，被
    告之母將無人照顧扶養，為此，請斟酌本件酒後駕車為偶發
    事件，處以拘役等語，業經蔡李茶花到庭證述綦詳，並有中
    央健保局全民健康保險重大傷病核定審查通知書、住院醫療
    費用明細表各1 份在卷可按，一旦被告被撤銷假釋入獄服刑
    ，其母將頓失倚靠，無以維繼，本院審酌上述被告之生活狀
    況，認被告所犯本罪，以科處拘役為適當，原審未及審酌上
    情及刑法第185 條之3 業已修訂，容有未洽。原判決既有上
    開可議之處，自應由本院將之撤銷改判。爰審酌被告前因傷
    害致死案件，經法院判處有期徒刑8 年確定，並入監執行，
    經假釋交付保護管束，竟不知悔改，於假釋期間內，復犯本
    件罪行，且其呼氣所含酒精濃度高達0.87mg/L，已處於酒醉
    而不能安全駕駛動力交通工具之狀態，仍貿然騎機車上路，
    對於大眾之交通安全危害非輕，又犯後尚能坦承犯行態度尚
    稱良好且未肇事，並參諸其曾有過失致人於死罪前科，及其
    母年老生病，尚賴其扶養照顧等一切情狀，量處如主文所示
    之刑，並諭知易科罰金之折算標準。
據上論斷，應依刑事訴訟法第455 條之1 第1 項、第3 項、第36
9 條第1 項前段、第364 條、第299 條第1 項前段，刑法第2 條
第1 項前段、第41條第1 項前段，修正前刑法第185 條之3 ，刑
法施行法第1 條之1 ，判決如主文。
本案經檢察官林志祐到庭執行職務。
中    華    民    國    97    年     2    月    22    日
                  刑事第十二庭 審判長     法  官  洪碩垣
                                          法  官  葉文博
                                          法  官  張  震
以上正本證明與原本無異。
不得上訴。
中    華    民    國    97    年    2     月    22    日
                                          書記官  鄒秀珍


司法院資訊處製作；財團法人民間司法改革基金會備份。
